

Roman Höhn

M.Sc. WIRTSCHAFTSPÄDAGOGIK

Roedelstueck 26, 55129 Mainz

☐ +49 178 4076394 | ☑ rohoehn123@gmail.com | ☐ roman91DE | ☐ roman-hoehn-893a48280

Programmierkenntnisse

Umfassende Kenntnisse in Python, SQL und Bash. Praktische Erfahrung in der Arbeit mit Big Data Technologien wie Hadoop und Spark sowie der Automatisierung unterschiedlichster Prozesse.

Erfahrungen

Studienfokus auf Wirtschaftsinformatik und Data Science. Berufserfahrung in der Entwicklung und dem Betrieb von Machine Learning Modellen, der Datenverarbeitung sowie der Analyse und Visualisierung von komplexen Datenbeständen. Versiert im Einsatz von modernen Entwicklungstools wie Git, Jira und Confluence.

Softskills

Neugier, Motivation und schnelle Auffassungsgabe für neue Technologien und Frameworks. Freude an interdisziplinärerem Austausch und Kommunikation

Berufserfahrung _____

Statistisches Bundesamt Wiesbaden

WISSENSCHAFTLICHER MITARBEITER: DATA SCIENCE UND MACHINE LEARNING IN DER PREISSTATISTIK seit 08/2023

MUT GbR (www.lernfoerderung.de)

BUCHHALTUNG UND BETRIEBSWIRTSCHAFTLICHE BERATUNG

2018-2023
Mainz/Darmstadt, Deutschland

Wiesbaden, Deutschland

Mainz, Deutschland,

2018-2023

Online

Mainz

Kölner Wirtschaftsfachschule - Wifa-Gruppe - GmbH

Freiberuflicher Fachdozent für IT und Betriebswirtschaftslehre

Johannes Gutenberg-Universität

WISSENSCHAFTLICHE HILFSKRAFT MIT ABSCHLUSS 2018-2019

Ausbildung _____

Johannes Gutenberg-Universität Mainz, Deutschland

Master of Science - Wirtschaftspädagogik (Zweitfach: Management and Economics) 2018-2023

Johannes Gutenberg-Universität Mainz, Deutschland

Bachelor of Science - Wirtschaftspädagogik (Zweitfach: Unternehmensrechnung/Controlling) 2014-2018

A. Panzer GmbH Wiesbaden, Deutschland

Kaufmännische Ausbildung - Bürokaufmann 2012-2014

Martin-Niemöller-Schule Wiesbaden, Deutschland

ALLGEMEINE HOCHSCHULREIFE 2007-2010

Zertifikate_

IBM Data Engineering Professional Certificate

IBM/Coursera 2024

Berufs - und Arbeitspädagogischen Kenntnisse gemäß Ausbildereignungsverordnung

JOHANNES GUTENBERG-UNIVERSITÄT 2023

Abschlussarbeiten

Pre-Trained Denoising Autoencoders Long Short-Term Memory Networks as probabilistic Models for Estimation of Distribution Genetic Programming

Master Thesis

LEHRSTUHL FÜR WIRTSCHAFTSINFORMATIK UND BWL

https://github.com/roman91DE/master_thesis

Trade deflection on Chinese exports of photovoltaic modules and key components as a reaction to the European Union's 2013 anti-dumping duties

Bachelor Thesis

LEHRSTUHL FÜR INTERNATIONAL FINANCE

https://github.com/roman91DE/Bachelor_Thesis